【裁判字號】    90,交抗,263
【裁判日期】    900803
【裁判案由】    違反道路交通管理處罰條例
【裁判全文】
臺灣高等法院交通事件裁定                          九十年度交抗字第二六三號
    抗告人即
    受處分人  甲 ○ ○
右抗告人因違反交通管理處罰條例案件，不服台灣士林地方法院中華民國九十年六月
十八日裁定（九十年度交聲字第一八三號），提起抗告，本院裁定如左：
    主    文
抗告駁回。
    理    由
一、抗告意旨略以：抗告人即受處分人甲○○固於民國（下同）九十年一月十二日上
    午十一時三十七分許，駕駛Ｔ六─七一二二號自用小客車，行經臺北市○○○路
    ○段九八０號前，然當時並非臨時停車，係其自用小客車跟隨在另一輛貨車之後
    ，非如警員李丕鴻所稱之違規紅線停車，抗告人當時苟係違規臨時停車，小客車
    必當熄火，而僅開啟車小燈，惟該違規照片中並未見車小燈開啟，顯見抗告人非
    違規臨時停車，復並未見有警員所稱之黃單夾在雨刷上，足徵警員所供不實，原
    審未察即駁回抗告人在原審之異議，顯有未當等語。
二、按汽車駕駛人停車時，在禁止臨時停車處所停車者，處新台幣六百元以上一千元
    二百元以下罰鍰，道路交通管理處罰條例第五十六條第一項第一款定有明文。又
    紅實線標線，設於路側，係用以禁止臨時停車，而設有禁止臨時停車標誌、標線
    之處所，不得停車或臨時停車，道路交通標誌標線號誌設置規則第一四九條第一
    項第一款第五目、道路交通安全規則第一百十一條第三款、第一百十二條第一款
    亦分別定有明文。
三、經查：本件抗知人即受處分人甲○○係於九十年一月十二日上午十一時三十七分
    許，駕駛Ｔ六─七一二二號自用小客車，在臺北市○○○路○段九八０號前違規
    停車，遭台北市政府警察局南港分局同德派出所警員李丕鴻拍照製單舉發，涉有
    違反道路交通管理處罰條例第五十六條第一項第一款之違規事實，業據查獲本案
    之警員李丕鴻於原審結証稱：「該車停靠在劃有紅線的地方，前面的貨車是停在
    紅燈停止線後面，但是異議人（即抗告人）的車子三十公尺，而且不同車道，異
    議人的車輛是緊靠在路邊，貨車是停在正常車道上。」、「（抗告人）沒有（在
    車上），我們有夾黃單，他確實停在紅線上。」等情綦詳（見原審卷第十九頁）
    ，復有台北市政府警察局舉發違反道路交通管理事件通知單影本、台北市交通裁
  決所違反道路交通管理事件裁決書影本各乙份、抗告人違規停車現場拍攝之照片
    乙幀在卷可稽，且依該現場違規照片所示，抗告人所駕駛之Ｔ六─七一二二號自
    用小客車，係停車在臺北市○○○路○段九八０號前道路邊，緊靠路旁人行道，
    車輪停放在路旁衛生下水道溝蓋上方，該處道路邊緣劃有紅色標線，禁止停車及
    臨時停車，在抗告人所駕駛之Ｔ六─七一二二號自用小客車前方約七、八公尺處
    （約二間店面）停有廂型貨車乙輛，抗告人之自用小客車後則無其他車輛停靠，
    該小客車左側則有二排行進中車輛遇紅燈停車，待燈號變換後行駛，依此觀之，
    抗告人所駕駛之Ｔ六─七一二二號自用小客車應如証人李丕鴻所稱係紅線違規停
    車無訛。又抗告人復指稱其如臨時停車離開，必當熄火而開啟小車燈云云，一般
    駕駛人如係臨時停車，所開啟者以雙向閃示之警示燈為主，甚少有熄火後而開啟
    小燈者，如此極易使車內電瓶內電力用罄，待再發動時致無足夠之電力可供發動
    該車而發生拋錨，足徵抗告人所辯與常情有違，尚難採信。
四、原審以原處分機關認抗告人確有前開紅線違規停車之事實，據以裁處抗告人新台
    幣六百元，並無不當，而駁回抗告人在原審之異議，依法洵無不合，抗告人抗告
    意旨猶執陳詞，指摘原裁定失當，為無理由，應予駁回。
五、據上論斷，應依道路交通案件處理辦法第二十六條、刑事訴訟法第四百十二條，
    裁定如主文。
中      華      民      國      九十     年     八    月        三      日
                            臺灣高等法院交通法庭
                                審判長法  官  黃  鴻  昌
                                      法  官  黃  賽  月
                                      法  官  蔡  彩  貞
右正本證明與原本無異。
不得再抗告。
                                      書記官  黃  千  鶴
中      華      民      國      九十     年     八    月        六      日


司法院資訊處製作；財團法人民間司法改革基金會備份。
